【裁判字號】    99,訴,491
【裁判日期】    990430
【裁判案由】    違反毒品危害防制條例
【裁判全文】
臺灣臺南地方法院刑事判決               99年度訴字第491號
公  訴  人  臺灣台南地方法院檢察署檢察官
被      告  甲○○
上列被告因違反毒品危害防制條例案件，經檢察官提起公訴（99
年度偵字第2562號、99年度營毒偵字第112號），被告就被訴事
實為有罪之陳述，經本院裁定由受命法官獨任行簡式審判程序，
判決如下：
    主  文
甲○○施用第一級毒品，累犯，處有期徒刑捌月，扣案如附表編
號一所示之物沒收併銷燬；又施用第二級毒品，累犯，處有期徒
刑肆月，扣案如附表編號二所示之物沒收併銷燬。應執行有期徒
刑拾壹月，扣案如附表所示之物沒收併銷燬。
    事  實
一、甲○○曾於民國96年間因犯偽造文書等案件，經本院以96年
    度簡字第2408號定應執行刑為有期徒刑6月確定，另經本院
    以96年度聲減字第4959號減刑並定應執行刑為有期徒刑3月
    確定，嗣於97年7月10日易科罰金執行完畢。
二、甲○○前於96年間，因施用毒品案件，經本院以96年度毒聲
    字第387號裁定送勒戒處所觀察、勒戒後，認無繼續施用毒
    品傾向，嗣於96年7月19日執行完畢出所。
三、甲○○仍不知悔改，於上開觀察、勒戒及有期徒刑執行完畢
    後5年內，分別基於施用第一級毒品海洛因及第二級毒品甲
    基安非他命之犯意，於99年1月28日晚上9時許，在臺南市○
    ○路某網咖之廁所，先後以將海洛因滲入香菸之方式施用第
    一級毒品海洛因一次及以燒烤玻璃球吸食煙霧之方式施用第
    二級毒品甲基安非他命一次。嗣甲○○因另案毒品案件遭通
    緝，於同年月30日凌晨0時許，在台南縣玉井鄉○○村○○
    段209號之1工寮內為警緝獲，甲○○遂於上開施用毒品之犯
    行未被偵查機關發覺前，自行向警方自首及交出如附表所示
    之物，並於同日凌晨4時50分許接受警員採尿送驗，檢驗結
    果呈現安非他命陽性、甲基安非他命陽性反應及可待因陽性
    、嗎啡陽性反應，並扣得如附表所示之物而知悉上情。
四、案經臺南縣警察局玉井分局報告臺灣臺南地方法院檢察署檢
    察官偵查起訴。
    理  由
壹、程序事項：
  一訊之被告甲○○對於起訴之犯罪事實均坦承不諱，並當庭表
    示認罪，而經本院裁定以簡式審判程序加以審理，則依據刑
    事訴訟法第273條之2、同法第159條第2項之規定，不適用傳
    聞法則有關限制證據能力之相關規定，合先敘明。
  二按觀察、勒戒或強制戒治執行完畢後，5年內再犯毒品危害
    防制條例第10條之罪者，檢察官應依法追訴，同條例第23條
    第2項定有明文。查被告有如犯罪事實欄二之前科紀錄，被告
    於96年7月19日觀察、勒戒執行完畢，有臺灣高等法院被告
    前案紀錄表一份在卷為憑。是被告於觀察、勒戒執行完畢後
    5年內分別再犯本件毒品危害防制條例之罪，均應依法追訴
    、審理。
貳、實體事項：
  一訊據被告甲○○就上開事實均坦承不諱，並有長榮大學99年
    2月5日確認報告一紙在卷為憑。
  二按服用海洛因後24小時內約有服用量之80排泄於尿液中，其
    於尿液中排出之最長時限，受施用劑量、施用方式、個人體
    質及其代謝情況等因素影響，因個案而異，一般可檢出之最
    長時限為海洛因服用後2至4天，業經行政院衛生署管制藥品
    管理局於91年9月23日以管檢字第109652號函述明此旨綦詳
    。再按，安非他命經口服投與後約70%於24小時內自尿中排
    出，約90%於96小時內自尿中排出，目前國內尿液中甲基安
    非他命之檢驗僅鑑定其是否呈陽性反應尚未定其含量，且甲
    基安非他命成分之檢出與其投與方式、投與量、個人體質、
    採尿時間與檢測儀器之精密度等諸多因素有關，僅憑尿液中
    呈安非他命陽性反應，並無法確實推算吸食時間距採集時間
    之長短，惟依上述資料推斷，最長可能不會超過4日，業經
    行政院衛生署藥物食品檢驗局81年2月8日 (81)藥檢壹字第
    001156號函述明綦詳。
  三經查，被告經警於99年1月30日凌晨4時50分許採尿送驗，呈
    安非他命陽性、甲基安非他命陽性及可待因陽性、嗎啡陽性
    反應，此有長榮大學99年2月5日確認報告一紙在卷可稽，核
    與被告自白相符，此外，尚有扣案如附表所示之物在卷為憑
    ，經檢驗如附表之沒收依據及理由欄所示，是被告之自白確
    實出於真實，可採為認定事實之基礎。揆諸前開說明，足認
    被告確有上開時、地，分別施用海洛因一次及甲基安非他命
    一次之事實，要可認定。
  四綜上所述，本案事證明確，被告之犯行堪以認定，應依法論
    科。
參、論罪科刑：
  一核被告所為，分別係犯毒品危害防制條例第10條第1項之施
    用第一級毒品罪1次、同條例第10條第2項之施用第二級毒品
    罪1次。又被告分別持有第一級毒品海洛因及第二級毒品甲
    基安非他命並進而施用，其持有之低度行為應為施用之高度
    行為所吸收，不另論罪。又被告所犯施用第一級毒品罪、施
    用第二級毒品罪間，犯意個別，行為互殊，應分論併罰。
  二被告曾犯有如犯罪事實欄一所示之前科紀錄，此有臺灣高等
    法院被告前案紀錄表一份在卷可稽，是被告於有期徒刑執行
    完畢後5年內，以故意分別再犯本件有期徒刑以上之罪，均
    為累犯，各爰依刑法第47條第1項之規定加重其刑。
  三被告於本件施用第一級毒品、施用第二級毒品犯罪後在未被
    有偵查權之公務員或機關發覺前，即主動向臺南縣警察局玉
    井分局警員表示犯罪事實，並接受裁判，此有警詢筆錄一份
    在卷可按（見警卷第2頁），就被告所犯施用第一級毒品罪
    及第二級毒品罪，其行為均合乎自首之要件，各爰依刑法第
    62條前段減輕其刑。被告所犯施用第一級毒品罪及第二級毒
    品罪，均同時具有累犯加重其刑及自首減輕其刑之規定，各
    依法先加後減之。
  四茲審酌被告曾因施用毒品經送觀察、勒戒處分執行完畢後，
    猶仍不思戒絕毒癮、革除惡習，顯未能深切悔改並記取教訓
    ，惟念及被告施用毒品之犯行，在本質上乃屬自我戕害身心
    健康之行為，以及被告犯後尚知坦承犯行，態度良好等一切
    情狀，爰分別量處如主文所示之宣告刑，及定其應執行之刑
    ，以資懲戒。
  五按海洛因係第一級毒品，甲基安非他命係第二級毒品，不問
    屬於犯人與否，應沒收銷燬之，此毒品危害防制條例第2條
    第2項第1款、第2款、第18條第1項前段分別定有明文。查本
    件扣案如附表所示之海洛因及甲基安非他命，均核屬違禁物
    ，各應依前揭之規定宣告沒收併銷燬之。
據上論斷，應依刑事訴訟法第273條之1第1項、第299條第1項前
段，毒品危害防制條例第10條第1項、第2項、第18條前段，刑法
第11條、第47條第1項、第62條前段、第51條第5款，判決如主文
。
本案經檢察官乙○○到庭執行職務。
中    華    民    國    99    年    4     月    30    日
                  刑事第二庭    法  官  黃瑪玲
以上正本證明與原本無異。
如不服本判決，應於本判決送達後10日內，向本院提出上訴書狀
，並應敘述具體理由。如未敘述上訴理由者，應於上訴期間屆滿
後20日內向本院補提理由書狀（均須按他造當事人之人數附繕本
）「切勿逕送上級法院」。
                                書記官  黃玉秀
中    華    民    國    99    年    4     月    30    日
附錄法條
毒品危害防制條例第10條
施用第一級毒品者，處 6 月以上 5 年以下有期徒刑。
施用第二級毒品者，處 3 年以下有期徒刑。
附表：
┌──┬─────────────┬─────────────┐
│編號│扣案名稱                  │沒收依據及理由            │
├──┼─────────────┼─────────────┤
│一  │第一級毒品海洛因壹包      │經送高雄市立凱旋醫院以化學│
│    │（檢驗後淨重零點零肆柒公克│呈色法及氣相層析質譜儀分析│
│    │）                        │法檢驗，檢驗結果呈海洛因反│
│    │                          │應，有該院99年3月15日濫用 │
│    │                          │藥物成品鑑驗鑑定書1份在卷 │
│    │                          │可資佐證，核屬違禁物，爰依│
│    │                          │毒品危害防制條例第2條第2項│
│    │                          │第1款、第18條第1項前段宣告│
│    │                          │沒收併銷燬。              │
├──┼─────────────┼─────────────┤
│二  │第二級毒品甲基安非他命壹包│經送高雄市立凱旋醫院以化學│
│    │（檢驗後淨重零點捌陸公克│呈色法及氣相層析質譜儀分析│
│    │）                        │法檢驗，檢驗結果呈甲基安非│
│    │                          │他命反應，有該院99年3月24 │
│    │                          │日濫用藥物成品鑑驗鑑定書1 │
│    │                          │份在卷可資佐證，核屬違禁物│
│    │                          │，爰依毒品危害防制條例第2 │
│    │                          │條第2項第2款、第18條第1項 │
│    │                          │前段宣告沒收併銷燬。      │
└──┴─────────────┴─────────────┘

司法院資訊處製作；財團法人民間司法改革基金會備份。
